臺灣高等法院刑事裁定
111年度聲字第2874號
聲  請  人  臺灣高等檢察署檢察官
受  刑  人  賴維澤



上列聲請人因受刑人數罪併罰有2裁判以上，聲請定其應執行之
刑（111年度執聲字第1400號），本院裁定如下：
    主  文
甲○○所犯如附表所示之罪，應執行有期徒刑伍年陸月。
    理  由
一、聲請意旨略以：受刑人甲○○因詐欺等數罪，先後經判決確定
    如附表，應依刑法第53條及第51條第5款，定其應執行之刑
    ，爰依刑事訴訟法第477條第1項聲請裁定等情。
二、按裁判確定前犯數罪者，併合處罰之，刑法第50條第1項前
    段定有明文。而數罪併罰，有2裁判以上者，依刑法第51條
    之規定，定其應執行之刑，刑法第53條亦有明定。次按數罪
    併罰有2裁判以上宣告多數有期徒刑者，依刑法第53條、第5
    1條第5款之規定，係採「限制加重原則」規範執行刑之法定
    範圍，為其定刑之外部界限。乃因一律將宣告刑累計執行，
    刑責恐將偏重而過苛，不符現代刑事政策及刑罰之社會功能
    ，而有必要透過定應執行刑程序，授權法官對被告本身及所
    犯各罪為總檢視，進行充分而不過度之評價，以妥適調整之
    。又刑法第57條之規定，係針對個別犯罪之科刑裁量，明定
    刑罰原則以及尤應審酌之各款事項，以為科刑輕重之標準；
    至數罪併罰定應執行刑之裁量標準，法無明文，然其裁量仍
    應兼衡罪責相當及特別預防之刑罰目的，具體審酌整體犯罪
    過程之各罪關係（例如各行為彼此間之關聯性《數罪間時間
    、空間、法益之異同性》、所侵害法益之專屬性或同一性、
    數罪對法益侵害之加重效應等）及罪數所反應行為人人格及
    犯罪傾向等情狀綜合判斷，為妥適之裁量（最高法院104年
    度台抗字第718號裁定意旨參照）。
三、經查，受刑人因詐欺案件，經附表所示法院先後各判處如附
    表所示之刑，均經分別確定在案，尚未執行完畢等情，此有
    本院被告前案紀錄表、附表所示判決在卷供參，足認附表所
    示各罪均係於裁判確定前所犯，與數罪併罰之要件核屬相符
    ，是犯罪事實最後判決之法院之檢察官聲請定其應執行之刑
    ，於法要無不合。本院審酌定執行刑之內、外部界限，及受
    刑人所犯附表所示各罪，均係加入同一詐欺集團擔任車手頭
    所為，犯罪型態相同，罪數共計18罪，併其犯罪動機、侵害
    法益、犯罪時間間隔等一切情狀，復就其所犯之罪整體評價
    其應受非難及矯治之程度，兼衡刑罰經濟與公平、比例等原
    則，並考量受刑人對於本件聲請表示自己行為害苦家人，因
    家中尚有年邁父親、懷孕之妹妹及年僅2歲之姪女需照顧，
    請求從輕量刑等意見，此有受刑人陳述意見狀在卷可佐，定
    其應執行之刑。
四、依刑事訴訟法第477條第1項，刑法第53條、第51條第5款，
    裁定如主文。
中　　華　　民　　國　　111 　年　　10　　月　　5 　　日
                  刑事第十三庭審判長法　官  吳冠霆
                                    法　官  陳勇松
                                    法　官  邰婉玲
以上正本證明與原本無異。
如不服本裁定，應於收受送達後五日內向本院提出抗告狀。
                                    書記官  傅國軒
中　　華　　民　　國　　111 　年　　10　　月　　6 　　日
【附表  受刑人甲○○定應執行刑案件一覽表】
編         號  1  2 3 罪      名  3人以上共同冒用公務員名義詐欺取財  3人以上共同冒用政府機關及公務員名義詐欺取財 3人以上共同冒用政府機關及公務員名義詐欺取財 宣  告  刑  有期徒刑1年1月。  有期徒刑1年4月。 有期徒刑1年3月。 犯 罪 日 期  107年7月4日  107年6月21日 107年6月7日 偵 查 機 關 年 度 案 號  臺灣桃園地方檢察署（下稱桃檢）107年度偵字第28477號  桃檢107年度偵字第18407號、107年度少連偵字第231、248號 桃檢107年度少連偵字第260號  最  後事實審 法  院 本院  本院 臺灣桃園地方法院  案  號 108年度上訴字第2785號  108年度上訴字第1919號 108年度訴字第110號  判  決日  期 108年10月17日  108年12月25日 108年3月18日  確定判決 法  院 最高法院  最高法院 臺灣桃園地方法院  案  號 109年度台上字第321號  109年度台上字第1346號 108年度訴字第110號  判決確定日期 109年1月8日  109年3月30日 109年6月17日 備註  桃檢109年度執字第3480號  桃檢109年度執字第4959號 桃檢109年度執字第10839號 

編         號  4  5 6 罪      名  3人以上共同冒用政府機關及公務員名義詐欺取財  3人以上共同冒用公務員名義詐欺取財 3人以上共同冒用公務員名義詐欺取財 宣  告  刑  有期徒刑1年。  有期徒刑1年2月。 有期徒刑1年4月，共3罪。 犯 罪 日 期  107年3月15日  107年3月6日 ①107年5月13日 ②107年6月12日 ③107年5月14日至同年月22日 偵 查 機 關 年 度 案 號  臺灣新竹地方檢察署（下稱竹檢）108年度少連偵字第69號  臺灣臺北地方檢察署（下稱北檢）107年度偵字第25021、21273、25022號、108年度偵字第5366、19365號、桃檢107年度偵字第26127號、108年度少連偵字第38號、108年度偵字第27907號 北檢107年度偵字第25021、21273、25022號、108年度偵字第5366、19365號、桃檢107年度偵字第26127號、108年度少連偵字第38號、108年度偵字第27907號  最  後事實審 法  院 臺灣新竹地方法院  本院 本院  案  號 108年度訴字第999號  110年度上訴字第2979號 110年度上訴字第2979號  判  決日  期 109年4月8日  111年1月18日 111年1月18日  確定判決 法  院 臺灣新竹地方法院  本院 本院  案  號 108年度訴字第999號  110年度上訴字第2979號 110年度上訴字第2979號  判決確定日期 109年5月25日  111年3月2日 111年3月2日 備註  竹檢109年度執字第2532號  北檢111年度執字第1561號 北檢111年度執字第1561號 

編         號  7  8 9 罪      名  3人以上共同冒用公務員名義詐欺取財  3人以上共同冒用公務員名義詐欺取財 3人以上共同冒用公務員名義詐欺取財 宣  告  刑  有期徒刑1年3月，共2罪。  有期徒刑1年1月。 有期徒刑1年5月，共3罪。 犯 罪 日 期  ①107年5月24日至同年月25日 ②107年6月底至同年7月3日   107年5月中旬至同年月25日 ①107年6月12日 ②107年6月12日至同年月15日 ③107年5月間至同年月24日 偵 查 機 關 年 度 案 號  北檢107年度偵字第25021、21273、25022號、108年度偵字第5366、19365號、桃檢107年度偵字第26127號、108年度少連偵字第38號、108年度偵字第27907號  北檢107年度偵字第25021、21273、25022號、108年度偵字第5366、19365號、桃檢107年度偵字第26127號、108年度少連偵字第38號、108年度偵字第27907號 北檢107年度偵字第25021、21273、25022號、108年度偵字第5366、19365號、桃檢107年度偵字第26127號、108年度少連偵字第38號、108年度偵字第27907號  最  後事實審 法  院 本院  本院 本院  案  號 110年度上訴字第2979號  110年度上訴字第2979號 110年度上訴字第2979號  判  決日  期 111年1月18日  111年1月18日 111年1月18日  確定判決 法  院 本院  本院 本院  案  號 110年度上訴字第2979號  110年度上訴字第2979號 110年度上訴字第2979號  判決確定日期 111年3月2日  111年3月2日 111年3月2日 備註  北檢111年度執字第1561號  北檢111年度執字第1561號 北檢111年度執字第1561號 

編         號  10  11 12 罪      名  3人以上共同冒用公務員名義詐欺取財  3人以上共同冒用公務員名義詐欺取財 3人以上共同冒用公務員名義詐欺取財 宣  告  刑  有期徒刑1年6月。  有期徒刑1年8月。 有期徒刑2年5月。 犯 罪 日 期  107年6月19日至同年7月4日  107年6月13日至同年月28日 107年5月14日至同年6月25日 偵 查 機 關 年 度 案 號  北檢107年度偵字第25021、21273、25022號、108年度偵字第5366、19365號、桃檢107年度偵字第26127號、108年度少連偵字第38號、108年度偵字第27907號  北檢107年度偵字第25021、21273、25022號、108年度偵字第5366、19365號、桃檢107年度偵字第26127號、108年度少連偵字第38號、108年度偵字第27907號 北檢107年度偵字第25021、21273、25022號、108年度偵字第5366、19365號、桃檢107年度偵字第26127號、108年度少連偵字第38號、108年度偵字第27907號  最  後事實審 法  院 本院  本院 本院  案  號 110年度上訴字第2979號  110年度上訴字第2979號 110年度上訴字第2979號  判  決日  期 111年1月18日  111年1月18日 111年1月18日  確定判決 法  院 本院  本院 本院  案  號 110年度上訴字第2979號  110年度上訴字第2979號 110年度上訴字第2979號  判決確定日期 111年3月2日  111年3月2日 111年3月2日 備註  北檢111年度執字第1561號  北檢111年度執字第1561號 北檢111年度執字第1561號 

編         號  13  （以下空白） （以下空白） 罪      名  3人以上共同冒用公務員名義詐欺取財    宣  告  刑  有期徒刑2年1月。    犯 罪 日 期  107年5月24日至同年6月14日    偵 查 機 關 年 度 案 號  北檢107年度偵字第25021、21273、25022號、108年度偵字第5366、19365號、桃檢107年度偵字第26127號、108年度少連偵字第38號、108年度偵字第27907號     最  後事實審 法  院 本院     案  號 110年度上訴字第2979號     判  決日  期 111年1月18日     確定判決 法  院 本院     案  號 110年度上訴字第2979號     判決確定日期 111年3月2日    備註  北檢111年度執字第1561號